臺灣高等法院刑事裁定
109年度聲字第1854號
聲  請  人  臺灣高等檢察署檢察官
受  刑  人  陳阿順



上列聲請人因受刑人數罪併罰有二裁判以上，聲請定其應執行之
刑（聲請案號：臺灣高等檢察署109年度執聲字第808號、108年
度上蒞字第6241號），本院裁定如下：
    主  文
陳阿順犯如附表所示各罪所處之刑，應執行有期徒刑肆年，併科
罰金新臺幣陸佰萬元，罰金如易服勞役，以罰金總額與壹年之日
數比例折算。
    理  由
一、聲請意旨略以：上列受刑人陳阿順因違反毒品危害防制條例
    等數罪，先後經判決確定如附表，應依刑法第53條、第50條
    第1項第1款、第2項、第51條第5、7款之規定，定其應執行
    之刑，爰依刑事訴訟法第477條第1項之規定聲請定應執行之
    刑等語。
二、按數罪併罰有二裁判以上者，應依刑法第51條之規定定其應
    執行之刑。又宣告多數有期徒刑者，於各刑中之最長期以上
    ，各刑合併之刑期以下，定其刑期，宣告多數罰金者，於各
    刑中之最多額以上，各刑合併之金額以下，定其金額，刑法
    第53條、第51條第5款、第7款亦有明文。又法律上屬於自由
    裁量之事項，有其外部性界限及內部性界限，並非概無拘束
    。依據法律之具體規定，法院應在其範圍選擇為適當之裁判
    者，為外部性界限；而法院為裁判時，應考量法律之目的，
    及法律秩序之理念所在者，為內部性界限。法院為裁判時，
    二者均不得有所踰越。在數罪併罰，有二裁判以上，定其應
    執行之刑時，固屬於法院自由裁量之事項，然仍應受前揭外
    部性界限及內部性界限之拘束（最高法院94年度台非字第23
    3號判決意旨參照）。又數罪併罰中之一罪，依刑法規定得
    易科罰金，若因與不得易科之他罪併合處罰結果而不得易科
    罰金時，原可易科部分所處之刑，自亦無庸為易科折算標準
    之記載（司法院釋字第144號解釋要旨參照）。
三、查受刑人因犯如附表所示之案件，先後經臺灣桃園地方法院
    及本院判處如附表所示之刑，均經確定在案，且本件聲請定
    應執行刑之犯罪事實最後判決法院為本院，有臺灣桃園地方
    法院108年度桃原簡字第182號、108年度審原訴字第3號判決
    、本院108年度原上訴字第39、107號判決及本院被告前案紀
    錄表各1份在卷可稽。其中受刑人所犯附表編號4所示之罪宣
    告刑得易科罰金，附表編號1至3、5所示之罪宣告刑則不得
    易科罰金，合於刑法第50條第1項但書之情形，依刑法第50
    條第2項規定，須經受刑人請求檢察官聲請定其應執行之刑
    ，始得依第51條規定定之。茲受刑人請求檢察官聲請就附表
    所示各罪合併定其應執行之刑，有臺灣桃園地方檢察署依民
    國102年1月23日修正之刑法第50條調查受刑人是否聲請定應
    執行刑調查表1份在卷可按（見本院卷第13頁），檢察官據
    此聲請定其應執行之刑，本院審核認其聲請為正當暨其犯罪
    之情節及行為次數，對於受刑人所犯數罪為整體非難評價，
    裁定定其應執行之刑如主文所示。
四、據上論斷，依刑事訴訟法第477條第1項，刑法第53條、第51
    條第5款、第7款、第50條第1項第1款、第2項，裁定如主文
    。
中　　華　　民　　國　　109 　年　　5 　　月　　25　　日
                  刑事第十五庭  審判長法　官  劉興浪
  　　　　　　　　　　　　　　　　　　法　官  陳信旗
  　　　　　　　　　　　　　　　　　　法　官  林怡秀
以上正本證明與原本無異。
如不服本裁定，應於裁定送達後5日內向本院提出抗告狀。
                                      書記官  陳采薇
中　　華　　民　　國　　109 　年　　5 　　月　　25　　日
附表：受刑人陳阿順定應執行刑案件一覽表
編            號  1 2 3 罪            名  違反森林法 違反森林法 藥事法 宣     告     刑  有期徒刑1年7月 併科新臺幣292萬元 有期徒刑1年7月 併科新臺幣156萬2千元 有期徒刑3月 犯   罪   日  期  106年8月24日 106年9月1日 108年5月31日下午2時30分 偵查（自訴）機關年度案號  臺灣桃園地方檢察署106年度偵字第8136、22950號、107年度偵字第3300、5198號（聲請書附表漏載106年度偵字第8136號、107年度偵字第3300、5198號） 同左 臺灣桃園地方檢察署108年度偵字第16344號、108年度毒偵字第3061號（聲請書附表漏載108年度毒偵字第3061號）  最  後 事實審 法  院 臺灣高等法院 臺灣高等法院 臺灣桃園地方法院  案  號 108年度原上訴字第39號 108年度原上訴字第39號 108年度桃原簡字第182號  判  決 日  期 108年8月20日 108年8月20日 108年9月12日  確  定 判  決 法  院 臺灣高等法院 臺灣高等法院 臺灣桃園地方法院  案  號 108年度原上訴字第39號 108年度原上訴字第39號 108年度桃原簡字第182號  判  決 日  期 108年10月9日 108年10月9日 108年12月2日 備            註  臺灣桃園地方檢察署108年度執字第13855號 臺灣桃園地方法院107年度原訴字第14號判決定應執行有期徒刑2年8月，併科罰金新臺幣400萬元，嗣經臺灣高等法院以108年度原上訴字第39號判決上訴駁回確定。  臺灣桃園地方檢察署109年度執字第1415號      

編            號  4 5 （以下空白） 罪            名  藥事法 違反森林法  宣     告     刑  有期徒刑2月 有期徒刑1年3月 併科新臺幣204萬9,730元  犯   罪   日  期  108年5月31日下午2時許 106年11月3日  偵查（自訴）機關年度案號  臺灣桃園地方檢察署108年度偵字第16344號、108年度毒偵字第3061號（聲請書附表漏載108年度毒偵字第3061號） 臺灣桃園地方檢察署107年度偵緝字第1772號   最  後 事實審 法  院 臺灣桃園地方法院 臺灣高等法院   案  號 108年度桃原簡字第182號 108年度原上訴字第107號   判  決 日  期 108年9月12日 108年12月18日   確  定 判  決 法  院 臺灣桃園地方法院 臺灣高等法院   案  號 108年度桃原簡字第182號 108年度原上訴字第107號   判  決 日  期 108年12月2日 109年3月5日  備            註  臺灣桃園地方檢察署109年度執字第1416號 臺灣桃園地方檢察署109年度執字第5181號